臺灣高雄地方法院刑事判決　　　　　　　94年度訴字第2086號
公　訴　人　臺灣高雄地方法院檢察署檢察官
被　　　告　甲○○
　　　　　　　　　　3（另案在臺灣高雄第二監獄執行中）
選任辯護人　王文雄律師
上列被告因違反毒品危害防制條例案件，經檢察官提起公訴（94
年度毒偵字第3637號），嗣本院訊問被告後，因被告為有罪之陳
述，經詢問檢察官、被告意見後，經合議庭裁定由受命法官依簡
式審判程序獨任審理，本院判決如下：
    主  文
甲○○連續施用第一級毒品，處有期徒刑拾月；又連續施用第二
級毒品，處有期徒刑捌月。應執行有期徒刑壹年肆月。
    事  實
一、甲○○曾於民國92年間因施用毒品案件，經本院以92年度毒
    聲字第7593號裁定送勒戒處所觀察、勒戒，於93年1 月9日
    因無繼續施用毒品傾向釋放。復於93年年1 月21日起至同年
    2 月3 日晚間8 時許止連續施用第二級毒品甲基安非他命多
    次，於93年2 月4 日上午9 時45分許為警查獲，並因此施用
    第二級毒品案件，經本院於93年9 月29日以93年度易字第67
    6 號判處有期徒刑1 年，並經臺灣高等法院高雄分院於93年
    12月21日以94年度上易字第594 號駁回上訴確定，現正執行
    中。詎甲○○仍未戒除毒癮，竟另行起意，基於施用第一級
    毒品海洛因及第二級毒品甲基安非他命之概括犯意，於上開
    觀察勒戒執完畢5 年內，自93 年5 月下旬某日至94年4 月1
    日下午5 、6 時許止，在高雄市鼓山區○○○路37巷38弄40
    號住處，分以香菸內參雜海洛因點燃及將甲基置入安非他命
    吸食器內燒烤方式，連續施用第一級毒品海洛因及第二級毒
    品甲基安非他命多次，嗣為警於94年4 月1 日晚間10時許，
    在高雄市苓雅區○○○路口查獲。
二、案經行政院海巡署南部地區巡防局高雄機動查緝隊移送臺灣
    高雄地方法院檢察署檢察官偵查起訴。
    理  由
一、本件被告甲○○所犯為死刑、無期徒刑或最輕本刑為3 年以
    上有期徒刑以外之罪，其於準備程序中就被訴事實為有罪之
    陳述，經法官告知簡式審判程序之旨，並聽取公訴人之意見
    後，依刑事訴訟法第273 條之1 第1 項規定，由受命法官獨
    任進行簡式審判程序，合先敘明。
二、(一)上揭被告連續施用第一級毒品及第二級毒品之事實，業據
    被告於本院審理時坦白承認，且被告為警查獲後所採集之尿
    液經送高雄市立凱旋醫院鑑驗，結果呈嗎啡陽性及甲基安非
    他命陽性反應反應（以GC/ MS方式檢驗），有高雄市立凱旋
    醫院94年4 月25日轉碼編號00000000號濫用藥物尿液檢驗報
    告附卷可參。(二)再被告曾於92年間因施用毒品案件，經本院
    以92年度毒聲字第7593號裁定送勒戒處所觀察、勒戒，於93
    年1 月9 日因無繼續施用毒品傾向釋放之事實，有臺灣高等
    法院被告前案紀錄表1 份在卷可稽，是被告前曾因施用毒品
    案件，於前揭觀察勒戒執行完畢釋放後5 年內，再犯本件施
    用毒品罪，業已符合毒品危害防制條例第23條第2 項規定「
    於觀察勒戒執行完畢釋放後，5 年內再犯施用毒品之罪」之
    起訴要件，應予論罪科刑。(三)按連續犯之所謂出於概括犯意
    ，必須其多次犯罪行為自始均在一個預定犯罪計劃以內，出
    於主觀上始終同一犯意之進行，若中途另有新犯意發生，縱
    所犯為同一罪名，究非連續其初發的意思，即不能成立連續
    犯（最高法院70年臺上字第6296號著有判例可資參照）。被
    告於93年1 月21日起至同年2 月3 日晚間8 時許止連續施用
    第二級毒品甲基安非他命多次，於93年2 月4 日上午9 時45
    分許為警查獲，並因此施用第二級毒品案件，經本院於93年
    9 月29日以93年度易字第676 號判處有期徒刑1 年，並經臺
    灣高等法院高雄分院於93年12月21日以94年度上易字第594
    號駁回上訴確定之事實，有臺灣高等法院被告前案記錄表，
    及臺灣高等法院94年度上易字第594 號判決各1 份在卷可證
    ，而被告於93年2 月4 日上午9 時45分許為警查獲後，已決
    意戒除毒癮，嗣至93年5 月下旬某日，毒癮難耐，始另行起
    意，基於概括犯意，自93年5 月下旬某日起至94年4 月1 日
    下午5 、6 時止，連續施用第一級毒品海洛因及第二級毒品
    甲基安非他命，業據被告於本院審理中供述明確（見本院94
    年7 月22日審理筆錄），則被告於93年1 月21日起至同年2
    月3 日晚間8 時許止連續施用第二級毒品，與本案之93 年5
    月下旬又另再起犯意連續施用第二級毒品，為二次獨立之犯
    行，並非自始均在一個預定犯罪計劃以內，出於主觀始終同
    一犯意之進行，應無連續犯之裁判上一罪關係，附此敘明。
    從而，本案事證明確，被告施用第一級毒品海洛因及第二級
    毒品甲基安非他命之犯行洵堪認定，應依法論科。
三、海洛因、甲基安非他命為毒品危害防制條例所稱之第一級毒
    品、第二級毒品，此觀該條例第2 條第2 項第1 款、第2款
    甚明。核被告所為，係犯毒品危害防制條例第10條第1 項之
    施用第一級毒品罪，及同條例第10條第2 項施用第二級毒品
    罪。被告分別持有第一、二級毒品並進而施用，其持有之低
    度行為均應為施用之高度行為所吸收，均不另論罪。被告先
    後分別多次施用第一級毒品及第二級毒品之犯行，均時間緊
    接，方法相同，均觸犯構成要件相同之罪名，顯均係基於概
    括犯意為之，均為連續犯，均應依刑法第56條之規定論以一
    罪，並均依法加重其刑。被告所犯連續施用第一級毒品及連
    續第二級毒品二罪間，犯意各別，罪名不同，應分論併罪。
    爰審酌被告有事實欄所載施用毒品之前科，歷經觀察、勒戒
    等程序，猶無法戒絕毒癮，仍再度施用毒品，及其犯罪動機
    、目的、手段、所生危害，犯後坦承犯行，態度尚佳等一切
    情狀，就其所犯上開二罪，分別量處如主文所示之刑，且定
    其應執行刑。
四、至被告於94年4 月1 日晚間10時許，在高雄市○○路與大順
    路口，為警查獲時扣案之第一級毒品海洛因1 包（毛重3 公
    克）及第二級毒品甲基安非他命（驗後毛重1006.7公克）、
    便當盒1 個、塑膠袋1 個、行動電話3 支等物，經檢察官認
    屬被告另涉犯販賣毒品案件所用之物，且該案業經檢察官以
    94年度偵字第103 、7649、8089號起訴，現正由本院以94年
    度訴字第1922號審理中，此有臺灣高等法院被告前案紀錄表
    及上開臺灣高雄地方法院檢察署檢察官起訴書各1 份在卷可
    憑，再被告亦供稱：上述扣案海洛因、甲基安非他命為其於
    94年4 月1 日下午5 、6 時最後一次施用海洛因、甲基安非
    毒品後，於同日晚間8 時許，向綽號「古意」之男子購買，
    均尚未施用等語明確（見本院94年7 月22日審理筆錄），自
    難認前開扣案物與本案被告施用毒品案件有何關連性，是不
    為沒收銷燬或沒收之宣告，附此敘明。
據上論斷，應依刑事訴訟法第273 條之1 第1 項、第299 條第1
項前段、毒品危害防制條例條第10條第1 項、第2 項，刑法第11
條前段、第56條、第51條第5 款，判決如主文。
本件經檢察官乙○○到庭執行職務。
中　　華　　民　　國　　94　　年　　7 　　月　　29　　日
                  刑事第十六庭   法　官  陳億芳
以上正本證明與原本無異。
如不服本判決，應於收受送達後10日內向本院提出上訴書狀。
中　　華　　民　　國　　94　　年　　8 　　月　　3　　日
　　　　　　　　　　　　　       書記官  林國龍
附錄本判決之論罪法條：
毒品危害防制條例第10條
施用第1級毒品者，處6月以上5年以下有期徒刑。
施用第2級毒品者，處3年以下有期徒刑。
